# 股份支付之员工转让

提问人：song2003921 时间：2020-01-08 21:11:39
2018 年 1 月公司对内部员工实施股权激励，授予日公允价值 5 元/股，员工支付 3 元/股，一次行权，没有要求员工服务期限及业绩，但离职需收回股份。 2019 年 1 月，甲员工离职，由高管乙以3.5元/股购回（代持）， 2019 年 2 月以3.5元/股转让给员工丙，此时公司公允价值 8 元/股。请问陈老师@chenyiwei：
1 、 2019 年 2 月公司需要再计算一次股份支付费用吗？
2 、如果对员工有任职 3 年的要求， 2 次股份支付的费用如何计算？
谢谢！

回答人：chenyiwei
1 、 2019 年 2 月公司需要再计算一次股份支付费用：8-3.5=4.5元/股。
2 、如果有 3 年服务期要求，则理论上甲离职时，因未满足服务期限条件，其对应的股份支付费用可以不确认，前期已确认的股份支付费用也可以冲回处理。但如果没有服务期限要求，则甲离职时是不可以冲回前期已确认的与甲相关的股份支付费用的。